臺灣苗栗地方法院宣示判決筆錄　　　　　100年度易字第797號
公　訴　人　臺灣苗栗地方法院檢察署檢察官
被　　　告　許俊文
上列被告因違反保護令案件，經臺灣苗栗地方法院檢察署檢察官
提起公訴（起訴案號：100 年度偵緝字第207 號），本院於中華
民國100 年12月29日下午4 時許，在本院第1 法庭宣示判決，出
席職員如下：
　　　　　　　　審判長法　官　林靜雯
　　　　　　　　　　　書記官　劉千瑄
　　　　　　　　　　　通　譯　劉苡瑄
法官起立朗讀判決主文、犯罪事實要旨、處罰條文、附記事項，
及告以上訴限制、期間並提出上訴狀之法院，且諭知記載其內容
：
一、主  文：
    許俊文犯違反保護令罪，累犯，處拘役貳拾伍日，如易科罰
    金，以新臺幣壹仟元折算壹日。
二、犯罪事實要旨：
    本案犯罪事實均與起訴書所載相同，茲引用之（如附件）。
三、處罰條文：
    家庭暴力防治法第61條第5款。
四、本判決除有下列情形外，不得上訴：
 （一）於本院訊問被告並告以所認罪名、法定刑及所喪失權利
       之程序終結前，被告撤銷協商合意或檢察官撤回協商聲
       請者。
 （二）被告協商之意思非出於自由意志者。
 （三）被告所犯之罪為死刑、無期徒刑、最輕本刑3 年以上有
       期徒刑之罪，或高等法院管轄第1 審案件。
 （四）被告有其他較重之裁判上一罪之犯罪事實者。
 （五）法院認應諭知免刑或免訴、不受理者。
 （六）協商判決所科之刑，非屬宣告緩刑之刑、2 年以下有期
       徒刑、拘役或罰金。
五、如不服本件判決，而有前項各款所列情形之一者，得自收受
    本判決筆錄正本之日起10日內，向本院提出上訴書狀，上訴
    於第2 審法院（須附繕本）。
中    華    民    國   100    年    12    月    29    日
                  臺灣苗栗地方法院刑事第一庭
                              書記官  劉千瑄
                        審判長法  官  林靜雯
以上正本證明與原本無異。
                              書記官  劉千瑄
中    華    民    國   100    年    12    月    29    日
附錄本宣示判決筆錄論罪科刑法條：
家庭暴力防治法第61條：
違反法院依第14條第1 項、第16條第3 項所為之下列裁定者，為
本法所稱違反保護令罪，處3 年以下有期徒刑、拘役或科或併科
新臺幣10萬元以下罰金：
一、禁止實施家庭暴力。
二、禁止騷擾、接觸、跟蹤、通話、通信或其他非必要之聯絡行
    為。
三、遷出住居所。
四、遠離住居所、工作場所、學校或其他特定場所。
五、完成加害人處遇計畫。
附件：
臺灣苗栗地方法院檢察署檢察官起訴書
                                    100年度偵緝字第207號
    被      告  許俊文  男  51歲（民國○○年○月○○日生）
                        籍設苗栗縣公館鄉玉谷村11鄰向陽37
                        號2樓
                        現居彰化縣彰化市○○里○○路81巷
                        2-15號
                        國民身分證統一編號：Ｚ000000000號
上列被告因違反保護令案件，業經偵查終結，認應提起公訴，茲
將犯罪事實及證據並所犯法條分述如下：
      犯罪事實
一、許俊文前因違反山坡地保育利用條例案件，經判處有期徒刑
    5月，甫於民國96年5月25日易科罰金執行完畢。許俊文係郭
    孟芬之夫，二人間具有家庭暴力防治法第3條第1款所定之家
    庭成員關係。許俊文曾於97年8月13日經臺灣苗栗地方法院
  依家庭暴力法第15條規定，以97年度家護字第111號民事通常
  保護令裁定令其(一)不得對郭孟芬及其家庭成員許薾之實施身體
  或精神上不法之侵害行為、(二)不得對郭孟芬為騷擾行為、(三)其
  與郭孟芬所生子女許薾之權利義務之行使或負擔，於許俊文完
  成處遇計畫執行前，暫由郭孟芬任之、(四)許俊文應完成認知輔
  導教育12週（每週至少1小時）之處遇計畫, 接受處遇計畫之
  執行。該保護令有效期間為1年。詎許俊文業已收受該保護令
  且已知悉該保護令所命事項，竟仍基於違反保護令罪之犯意，
  拒絕完成認知輔導教育，而自97年10月2日起拒不依苗栗縣政
  府指定之時間、地點接受家庭暴力處遇計畫，而未依限完成12
  週之認知輔導教育處遇計畫。
二、案經苗栗縣警察局苗栗分局報告偵辦。
      證據並所犯法條
一、訊據被告許俊文業自承收受前開保護令並知悉該保護令所命
    事項及未依限完成12週認知輔導教育處計畫，惟矢口否認有
    何違反保護令罪犯行，辯稱：伊曾一度往接受處遇計畫之執
    行，惟因遲到經社工人員促伊先行回去，再等候通知，其後
    伊則因救災之故前往桃園縣寶來村因當地通信不好，始未再
    出席處遇計畫之執行。惟查：被告許俊文自97年10月16日起
    即未依苗栗縣政府指定之時間至指定地點接受處遇計畫之執
    行，此有苗栗縣政府97年9月15日、府衛醫字第0977700527
    號函、97年10月6日、府衛醫字第0977700621號函、97年11
    月4日、府衛醫字第0977700681號函、苗栗縣衛生局97年12
    月5日、苗衛醫字第0970301331號函及家庭暴力加害人未到
    達執行機構通知書共10紙在卷可佐，是被告未依限完成12週
    之認知輔導處遇計畫之執行已堪認定。被告雖另辯以因參加
    救災之故且救災地點通信不良為由，始未再參加，惟稽以被
    告參加救災之時間僅達8個月，業為被告所自陳，則被告自
    仍有餘力於前述保護令之期限內完成該處遇計畫，乃被告竟
    拒絕於期限內完成該處遇計畫之執行，被告上開犯行自堪認
    定。
二、核被告許俊文所為，係犯家庭暴力防治法第61條第5款之違
    反保護令罪嫌。被告前因違反山坡地保育利用條例案件，經
    判處有期徒刑5月，甫於96年5月25日易科罰金執行完畢，此
    有被告刑案資料查註紀錄表在卷可佐，其於刑之執行完畢後
    5年內再犯本罪，為累犯，請依法加重其刑。
三、依刑事訴訟法第251條第1項提起公訴。
    此    致
臺灣苗栗地方法院
中    華    民    國   100    年    9     月    30    日
                            檢察官  石  東  超
右正本與原本無異
中    華    民    國   100    年    10    月    11    日
                           書記官  楊  麗  卿
所犯法條：
家庭暴力防治法法第61條第5款
違反法院依第14條第1項、第16條第3項所為之下列裁定者，為本
法所稱違反保護令罪，處3年以下有期徒刑、拘役或科或併科新
臺幣10萬元以下罰金：
一、禁止實施家庭暴力。
二、禁止騷擾、接觸、跟蹤、通話、通信或其他非必要之聯絡行
    為。
三、遷出住居所。
四、遠離住居所、工作場所、學校或其他特定場所。
五、完成加害人處遇計畫。